# 以客户股份作为支付服务对价的销售

提问人：游琦 时间：2016-06-07 18:56:48
背景： Ø A公司的主营业务为以自有研发人员为目标公司提供技术研发服务直至项目开发完毕。目标公司支付的服务对价为目标公司部分股权和少量现金（金额较小或不收取），之所以采用上述结算模式，主要原因为目标公司一般都是刚刚创立，且没有足够资金以及资源的初创企业。Ø 一般情况下，A公司获得目标公司股权的比例较小，3%-10%不等，一般以 1 元对价从目标公司股东处获取目标公司股权（并非目标公司新发行），A公司管理层也没有打算长期持有，待后期目标公司在取得A轮外部融资时，将此部分股权出售给新股东的方式退出以获取现金流。也就是说A公司的盈利模式以技术创投入股并退出为盈利模式。Ø 项目的开发成本主要为人员工资，按目标公司进行开发成本归集并在存货核算列报。项目开发期间从几个月到一年以上不等。
问题，A公司确认提供服务收入的时点如何确定？劳务的收入金额如何确定？换入股权应如何列报和后续计量？

回答人：chenyiwei
A公司应累计确认的服务收入的金额应等于作为对价收到的现金和股份在取得日的公允价值。由于A公司提供的是研发劳务外包服务，无论该研发本身能否成功，以及目标公司的届时股价，都有较大的不确定性，因此建议在服务提供期间，按照实际发生且预计可获得补偿的研发合同成本确认收入，不确认利润；到实际取得股份时，以取得日为基准日，采用适当的估值技术确定这些股份于取得日的公允价值，按持有意图确认为可供出售金融资产或交易性金融资产，同时将该金额与以前累计确认研发收入的差额确认为当期营业收入（此时没有对应的合同成本与之配比）。金融资产的后续计量和处置的会计处理按金融工具确认和计量准则的规定执行。

提问人：zhs7403 时间：2016-06-08 07:01:47
陈老师，此类研发是否可以考虑按照存货模式处理？及a不承担相关风险，这样会计处理就简单一些

回答人：chenyiwei
一旦取得了客户股权，则按照金融工具准则规定，对金融资产的初始计量应采用公允价值。所以不应采用完全基于历史成本，到后来股权处置后才确认收益的“存货模式”。

提问人：zhs7403 时间：2016-06-08 18:59:34
陈老师，此类受托研发我印象有 2 中处理，一个是存货模式，另外一个是走研发支出（ 6 号准则）。因此此类是否可以前期费用在库存商品中核算，后续风险报酬转移的时候按您说的初始可供--公允价值替代应收款

回答人：chenyiwei
如果是单纯的提供劳务，则不应采用销售商品模式，而是提供劳务模式，收入在研发劳务的提供过程中逐步确认，不应采用“前期费用在库存商品中核算，后续风险报酬转移时一次性确认收入”的做法。